臺灣高雄地方法院刑事判決　　　　　　 99年度交易字第147號
公　訴　人　臺灣高雄地方法院檢察署檢察官
被　　　告　林忠慶
上列被告因公共危險案件，經檢察官提起公訴（99年度偵字第
27063 號），本院判決如下：
    主  文
林忠慶犯不能安全駕駛動力交通工具罪，處有期徒刑貳月，如易
科罰金，以新臺幣壹仟元折算壹日。
    事  實
一、林忠慶於民國99年7 月27日21時50分許，在高雄市林園區西
    溪村之友人住處，飲用米酒2 、3 瓶，已達不能安全駕駛動
    力交通工具之程度，竟於同日22時30分許，仍騎乘車牌號碼
    VM8-137 號輕機車離去，嗣於同日22時39分許，其沿高雄市
    ○○區○○路由南往北方向行駛，行經西溪路300 號前時摔
    倒在地，經警據報到場處理，並測得其之吐氣酒精濃度值為
    每公升1.54毫克，而查悉上情。
二、案經高雄縣政府警察局林園分局報告臺灣高雄地方法院檢察
    署檢察官偵查起訴。
    理  由
壹、證據能力部分：
    本判決據以認定事實之各項證據，其中關於傳聞證據部分，
    除合於刑事訴訟法第159 條之1 至4 或其他傳聞例外規定，
    本有證據能力外，餘均經檢察官及被告林忠慶於本院審理中
    同意作為證據（本院審交易卷第15頁），本院審酌各該證據
    作成時之情況，認為作為證據並無不當，依同法第159 條之
    5 規定，均得作為證據。
貳、實體部分：
一、訊據被告林忠慶固不否認於99年7 月27日21時50分許，在高
    雄市林園區西溪村之友人住處，飲用米酒，嗣於同日22時39
    分許，在高雄市○○區○○路由南往北方向西溪路300 號前
    時人車摔倒在地，經到場處理之員警測得其吐氣之酒精濃度
    值為每公升1.54毫克等情，惟矢口否認有何酒後駕車之犯行
    ，辯稱：伊沒有騎車，因機車的電瓶壞掉，沒辦法發動，伊
    就用牽的，牽了大約20分鐘，因伊累了就在路邊睡著，因機
    車沒放好就倒下去云云。經查：
  (一)被告於前揭時、地與友人飲酒後離去，嗣在高雄縣林園鄉○
    ○路由南往北方向西溪路300 號前摔倒在地，經警測得酒精
    濃度值為每公升1.54毫克等情，業據證人即本件案發當日到
    場執行勤務之員警黃正興於偵訊及本院審理時證述在卷（偵
    卷第24-25 頁、本院交易卷第13-19 頁），且有高雄縣政府
    警察局林園分局處理駕駛人違反刑法第185 條之3 案件測試
    觀察紀錄（偵卷第8 頁）、酒精濃度呼氣測試報告（偵卷第
    9 頁）、高雄縣政府警察局舉發違反道路交通管理事件通知
    單（偵卷第10頁）、高雄縣政府警察局林園分局中芸派出所
    查獲林忠慶公危案相片（偵卷第12頁）、高雄縣政府警察局
    99年9 月14日函暨附件高雄縣政府警察局指揮中心受理110
    報案紀錄單（偵卷第32-33 頁）、110 報案台報案錄音光碟
    （偵卷第41頁）、林園分局中芸派出所99年9 月1 日職務報
    告（偵卷第27頁）在卷可憑，復為被告不爭執，此部分事實
    堪以認定。
  (二)被告雖為前揭置辯，然證人黃正興於偵訊時證稱：伊到場時
    發現被告的機車引擎呈現溫熱狀態，伊有摸機車的排氣管，
    還熱熱的等語（偵卷第25頁），於本院審理時證稱：警方是
    接獲110 報案，說有民眾騎車摔倒在路邊，伊到現場時看到
    被告牽著機車有在按機車發動之啟動鈕，被告要發動機車但
    發不動，伊聞到被告身上有酒味，被告說自己有喝酒後騎車
    到那邊摔倒的等語（本院交易卷第14-15 頁）。證人黃正興
    為當日執行勤務之員警，與被告並無何怨隙仇恨，衡情應無
    設詞攀誣，或虛構事實以陷害被告之理，況黃正興之證述，
    業經其依法具結，係以刑事責任擔保其證言之真實性，自無
    須甘冒偽證罪風險故為不實之證述之理，足認被告於案發時
    ，確有前揭酒後駕駛動力交通工具之犯行無訛。
  (三)又被告於本件案發後警詢時供承：伊當天與朋友一起喝酒後
    ，騎乘機車自摔滑倒於路旁等語（偵卷第6 頁），嗣於偵訊
    時始改辯稱：伊因機車發不動，沒有騎機車，是在路邊睡覺
    云云（偵卷第20頁），則其於偵訊時之辯詞是否屬實，已非
    無疑。況被告家與其朋友家之距離，以牽機車方式需耗時20
    分鐘以上，業據其供陳在卷（本院卷第22頁），倘被告前揭
    辯詞為真，衡情，理應將其電瓶損壞而無法發動之機車暫時
    放置於其朋友家，改以其他方式返家，殊無於飲酒後身體疲
    累之情況下，仍徒憑己力耗費20分鐘以上牽機車返家，此益
    徵被告所辯核與常情相悖，應係事後卸責之詞，殊無可採。
  (四)綜上，本件事證明確，被告酒後駕駛動力交通工具之犯行，
    洵堪認定，自應依法論科。
二、按刑法第185 條之3 規定服用酒類致不能安全駕駛動力交通
    工具而駕駛罪，係抽象危險犯，並不以發生具體危險為必要
    ，至所謂酒醉狀態，只需一般評價程度達於對車輛駕駛行為
    失其必要之注意力或判斷力之虞即可，至實際上對駕駛行為
    是否發生具體危險，並非首要考慮之因素，而服用酒類不能
    安全駕駛動力交通工具之認定，參考德國、美國之認定標準
    ，對於酒精濃度吐氣已達每公升0.55毫克，肇事率為一般正
    常人之10倍，即認為已達不能安全駕駛之標準。本件被告酒
    後駕車，經換算相當於呼氣酒精濃度每公升1.54毫克，此有
    前開酒精濃度呼氣測試報告可資證明，且被告因酒醉致自行
    摔倒於路旁，亦經本院認定如前，更足認被告確因飲酒已達
    不能安全駕駛動力交通工具之程度無疑。
三、核被告所為，係犯刑法第185 條之3 不能安全駕駛動力交通
    工具罪。爰審酌酒後駕車為極度危險之行為，嚴重影響其他
    道路使用者之生命、身體、財產法益，被告竟仍於飲酒後騎
    車上路，其行為實不足取，而被告犯後始終否認犯行，亦難
    認其已有悔過之意，並考量被告之酒精濃度高達每公升1.54
    毫克等一切情狀，量處如主文所示之刑，並諭知易科罰金之
    折算標準。
據上論斷，應依刑事訴訟法第299 條第1 項前段，刑法第185 條
之3 、第41條第1 項，刑法施行法第1 條之1 ，判決如主文。
本案經檢察官陳登燦到庭執行職務。
中    華    民    國   100    年    1     月    13    日
            刑事第十六庭  審判長法  官  曾逸誠
                                法  官  林柏壽
                                法  官  姚水文
以上正本證明與原本無異。
如不服本判決應於收受送達後10日內向本院提出上訴書狀，並應
敘述具體理由；如未敘述上訴理由者，應於上訴期間屆滿後20日
內向本院補提理由書（均須按他造當事人之人數附繕本）「切勿
逕送上級法院」。
中    華    民    國   100    年    1     月    13    日
                                書記官  蔡靜雯
附錄本判決論罪科刑法條：
刑法第185 條之3
服用毒品、麻醉藥品、酒類或其他相類之物，不能安全駕駛動力
交通工具而駕駛者，處1 年以下有期徒刑、拘役或科或併科15萬
元以下罰金。